最高法院民事裁定　　　　　　　　　　111年度台抗字第696號
抗　告　人　遠東航空股份有限公司
 
法定代理人　楊兆景
上列抗告人因與交通部民用航空局臺北國際航空站間請求拆屋還
地事件，對於中華民國111年4月18日臺灣高等法院裁定（111 年
度重上字第1 號）關於核定訴訟標的價額部分，提起抗告，本院
裁定如下：
    主  文
抗告駁回。                                              
抗告訴訟費用由抗告人負擔。 
    理  由
一、本件抗告人之法定代理人已由張綱維變更為楊兆景，並經具
    狀聲明承受訴訟，核無不合，應予准許，合先敘明。
二、按核定訴訟標的之價額，以起訴時之交易價額為準。民事訴
    訟法第77條之1第2項定有明文。又以租賃關係已經終止為原
    因，請求返還土地之訴，其訴訟標的之價額，應以土地之交
    易價額為準。又土地公告現值係直轄市或縣（市）政府依平
    均地權條例第46條規定，每年對於轄區內之土地於經調查地
    價動態、繪製地價區段圖、估計區段地價後提交地價評議委
    員會評定，據以在每年1月1日公告作為土地移轉現值之參考
    及補償徵收土地地價或設定之依據，乃政府機關對土地價值
    逐年檢討、調整、評估之結果，自非不得認與市價相當而作
    為核定訴訟標的價額之參考。本件相對人交通部民用航空局
    臺北國際航空站以其前提供所管理坐落臺北市○○區○○街
    0 ○段000000地號國有土地（下稱系爭土地）供抗告人付費
    使用，約定使用期限已屆至，抗告人迄未返還土地，乃訴請
    臺灣臺北地方法院以110年度重訴字第846號判決命抗告人將
    系爭土地上如判決附圖A 所示門牌為臺北市○○區○○○路
    000巷000弄0號（即一層面積757.68平方公尺、二層面積656
    .64平方公尺、三層面積656.64平方公尺，總面積2070.96平
    平方公尺）建物拆除，並將占用土地返還相對人。抗告人不
    服，提起第二審上訴。原法院以：系爭土地起訴時公告現值
    為每平方公尺新臺幣（下同）8萬8,034元，相對人請求返還
    土地之面積為757.68平方公尺，因而核定訴訟標的價額為6,
    670萬1,601元，經核於法並無不合。抗告意旨以依系爭土地
    坐落位置、使用狀況等情，其價額未達每平方公尺8萬8,034
    元云云，指摘原裁定核定訴訟標的價額不當，聲明廢棄，非
    有理由。
三、據上論結，本件抗告為無理由。依民事訴訟法第495條之1第
    1項、第449條第1項、第95條、第78條，裁定如主文。
中    華    民    國   111    年    8     月    17    日
                      最高法院民事第八庭
                          審判長法官  周  舒  雁  
                                法官  黃  書  苑  
                                法官  謝  說  容  
                                法官  徐  福  晋  
                                法官  陳  麗  玲  
本件正本證明與原本無異
                                      書  記  官 
中    華    民    國   111    年    8     月    26    日